最高法院民事裁定　　　　　　　　　　　　　　　　九十三年度台聲字第四五六號
　　聲　請　人　丙○○
　　　　　　　　甲○○
　　共　　　同
　　訴訟代理人　林瑞富律師
右聲請人因與相對人乙○○等間請求損害賠償事件，對於中華民國九十三年二月十九
日本院裁定（九十三年度台上字第二七二號），聲請再審，本院裁定如下：
    主  文
聲請駁回。
聲請訴訟費用由聲請人負擔。
    理  由
本件聲請人對於本院九十三年度台上字第二七二號確定裁定（以下簡稱原確定裁定）
以有民事訴訟法第四百九十六條第一項第一款規定之情形，聲請再審，係以：聲請人
於前訴訟程序台灣高等法院台南分院（下稱台南高分院）九十二年度重訴更(一)字第二
號判決後，上訴第三審，在所提出之上訴理由狀中已載明：前述台南高分院判決對於
警方所繪現場圖，肇事地點已超過十字路口範圍。聲請人之子黃瑞弘已在文南路直行
，相對人與黃瑞弘同幹路同方向前行，不可能直角側撞，亦不可能發生支線車與幹道
車路權誰優先之問題。台南高分院判決對警方所繪肇事現場圖，並無一言之論斷，顯
屬民事訴訟法第四百六十九條第六款理由不備之違法及違反同法第二百二十二條第三
項論理經驗法則。聲請人已具體指明台南高分院之判決違背前述民事訴訟法之規定，
原確定裁定竟謂聲請人於上訴第三審理由狀未表明原判決所違背之法令及其具體內容
，及引用與本件無關之民事訴訟法第四百六十九條之一之規定，遽將聲請人之上訴予
以裁定駁回，適用法規顯有錯誤等語，為其論據。
查本件台南高分院判決依道路交通事故調查報告表、台南市警察局處理交通事務紀錄
表、道路交通事故肇因研判表、現場及車損照片所示，本件車禍發生路口，南北向的
文南路視線較佳，東西向的建南路視線較差，尤其是建南路由東而來的方向，因為道
路寬度較窄（雙向各僅有一線混合車道）視線最差，本事故發生於夜間二時左右，交
通量極低，被害人黃瑞弘是由東向西行駛在支線道的建南路上，到路口左轉文南路時
確有支線車未暫停讓幹線車先行的違規行為；黃瑞弘之重機車尾部牌照被撞凹的痕跡
，屬於向外翻出而不是向內凹入，顯示其是遭右側外物撞擊勾出，而不是遭外物從後
撞及，加以黃瑞弘重機車右側腳踏板處嚴重撞擊損毀，認定本件車禍不是追撞而是側
撞，並有台灣省行車事故覆議鑑定委員會及成功大學交通管理處「肇事分析與諮詢中
心」鑑定結果，可資參照。聲請人主張被害人黃瑞弘係騎車在文南路直行，遭相對人
機車從後追撞而肇事云云，為不可採。聲請人不服台南高分院認定本件車禍被害人黃
瑞弘與有過失所為其敗訴部分判決，提起第三審上訴理由中所作前揭主張，無非就事
實審法院即台南高分院取捨證據認定事實之職權行使，任加指摘，並就原審已論斷者
，泛言未論斷，而未表明該部分判決依訴訟資料合於違背法令之具體事實。原確定裁
定乃以聲請人之上訴難認已合法表明上訴理由，其上訴為不合法，裁定予以駁回，核
無適用法規顯有錯誤之可言。聲請人指摘原確定裁定有民事訴訟法第四百九十六條第
一項第一款適用法規顯有錯誤之再審事由，聲請再審，為無理由，應予駁回。
據上論結，本件聲請為無理由。依民事訴訟法第九十五條，第七十八條，裁定如主文
。
中　　　華　　　民　　　國　　九十三　　年　　　六　　　月　　 三十 　　日
                              最高法院民事第一庭
                                  審判長法官  曾　桂　香
                                        法官  劉　延　村
                                        法官  顏　南　全
                                        法官  許　澍　林
                                        法官  葉　勝　利
      右正本證明與原本無異
                                              書  記  官
中　　　華　　　民　　　國　　九十三　　年　　　七　　　月　　 十五 　　日
                                                                        Ｖ
